# 私募股权基金分配会计处理

提问人：suyundem 时间：2022-09-27 22:21:20
陈版，若A、B两家公司分别持股50%，各出 500 万组建C基金，并核算为交易性金融资产。基金对外投资股权D，持股比例20%，委派董事。在基金的账面，核算为长期股权投资-权益法核算1000 万。在A、B的账面核算为当年基金处置了其持有D股权的10%，即 500 万的成本卖了 1000 万，基金层面实现投资收益 500 万。
按照基金合伙协议，实现的投资收益先视同合伙人本金的全部收回，则在A公司的账面，因成本 500 万，分配收益 500 万，刚好视同本金全部回收，则账面不会体现投资收益了？剩余的50%未处置的，待日后处置时，便全部体现为投资收益了？若基金投资很多个项目，合伙协议也约定视同本金的收回，那么在合伙人的层面，就一直不体现收益吗？

回答人：chenyiwei
此问题的关键在于：合伙人对其所投资的基金份额，不应单纯按照成本进行后续计量。理论上，在基金向合伙人分配收益之前，合伙人也应确认相应的权益变动或者公允价值变动（取决于对基金份额是权益法核算还是作为金融资产），这样在后续取得收益时冲减该项投资资产账面价值即可。
如果因不具有重大影响且基金份额的公允价值难以合理确定等原因，以成本作为公允价值的最佳估计，则在收回投资时确认投资收益。基金对投资的核算和分配管理一般是分项目的。合伙人可根据基金管理人（GP）出具的分配通知，对照合伙协议上的相关约定，确定收回本金和取得收益的份额，对收回本金的部分冲减投资成本，对收益分配的部分确认为投资收益。